【裁判字號】    97,上易,62
【裁判日期】    970407
【裁判案由】    交還土地等
【裁判全文】
臺灣高等法院高雄分院民事判決          97年度上易字第62號
上  訴  人  乙○○
訴訟代理人  沈志祥律師
被 上 訴人  甲○○
訴訟代理人  柯尊仁律師
上列當事人間交還土地等事件，上訴人對於民國97年2 月21日臺
灣高雄地方法院96年度訴字第1533號第一審判決提起上訴，聲請
就供擔保免為假執行部分先為辯論，本院於民國97年4 月2 日言
詞辯論終結，判決如下：
    主  文
原判決所命拆除地上物返還土地及按月給付部分，准上訴人以新
台幣玖拾壹萬壹仟肆佰捌拾貳元預供擔保後，免為假執行。
    事實及理由
一、上訴人主張：原判決判命上訴人應將坐落高雄市○○區○○
    段第77地號及77-1地號土地上，如原判決附圖所示A 部分面
    積19.34 平方公尺之地上物及如附圖所示B 部分面積0.55平
    方公尺之地上物均拆除，並將土地返還予被上訴人，及自96
    年1 月18日起至返還上開土地之日止，按月給付被上訴人新
    臺幣（下同）1,200 元，暨被上訴人以288,858 元供擔保後
    得假執行，上訴人於原審未為願供擔保免為假執行之聲明，
    茲願供擔保免為假執行，聲請就免為假執行部分先行辯論及
    裁判等語。並聲明原判決所命上訴人拆除地上物返還土地及
    按月給付部分，上訴人願供擔保，請准免為假執行。
二、被上訴人則以：上訴人占用被上訴人土地部分係鐵皮圍牆、
    鐵皮鐵架，是其原有建物以外之增建部分，被上訴人聲請假
    執行，亦僅係拆除增建部分，不會影響上訴人房屋之結構，
    應不會造成上訴人難以彌補的損害等語置辯。並聲明駁回上
    訴人免為假執行之聲請。
三、按法院得依聲請或依職權，宣告被告預供擔保，或將請求標
    的物提存而免為假執行；又第二審法院應依聲請，就關於假
    執行之上訴，先為辯論及裁判，民事訴訟法第392 條第2 項
    、第455 條分別定有明文。準此規定，被告上訴後，聲請供
    擔保免為假執行，並不以其因假執行有不能回復之損害為要
    件。是上訴人在原審縱未陳明願供擔保請求免為假執行，仍
    得在提起上訴時，請求第二審法院為此宣告，並得聲請第二
    審法院就此先為辯論及裁判。是本件上訴人聲請供擔保免為
    假執行，並聲請就此先為辯論及裁判，並無不合，應予准許
    。被上訴人辯稱：上訴人占用被上訴人土地部分係鐵皮圍牆
    、鐵皮鐵架，是其原有建物以外之增建部分，被上訴人聲請
    假執行，亦僅係拆除增建部分，不會影響上訴人房屋之結構
    ，應不會造成上訴人難以彌補的損害云云，無足取。爰斟酌
    被上訴人因上訴人免為假執行所受之損害，酌定如主文之相
    當擔保金額准許之。
四、據上論結，上訴人之聲請為有理由，依民事訴訟法第455 條
    、第463條、第392條第2 項，判決如主文。
中    華    民    國    97    年    4     月    7     日
                            民事第三庭
                                審判長法官  張國彬
                                法      官  吳登輝
                                法      官  鄭月霞
以上正本證明與原本無異。
本件不得上訴。
中    華    民    國    97    年    4     月    7     日
                                書  記  官  吳新貞


司法院資訊處製作；財團法人民間司法改革基金會備份。
